【裁判字號】    99,聲,422
【裁判日期】    991214
【裁判案由】    選任特別代理人
【裁判全文】
臺灣新竹地方法院民事裁定               99年度聲字第422號
聲  請  人  紅蛙國際有限公司
法定代理人  張簡秀娟
代  理  人  李碧璇
相  對  人  雍聯股份有限公司
關  係  人  林天和
上列聲請人聲請為相對人雍聯股份有限公司選任特別代理人事件
，本院裁定如下：
    主  文
選任林天和( 身分證統一編號：Ｚ000000000號，住臺北市○○區
○○里○○鄰○○街251巷6弄10號4樓)於兩造本院99年度司裁全聲
字第84號撤銷假扣押強制執行事件，為相對人雍聯股份有限公司
之特別代理人。
    理  由
一、聲請意旨略稱：緣聲請人紅蛙國際有限公司與相對人雍聯股
    份有限公司間撤銷假扣押強制執行事件，現經本院民事執行
    處以99年度司裁全聲字第84號受理在案，惟相對人公司前受
    主管機關限期令改選董事、監察人，仍逾期未改選，致相對
    人公司董事、監察人因公司法第195 條之規定而當然解任，
    是為續行前開撤銷假扣押強制執行程序，有依民事訴訟法第
    51條規定，聲請本院選任相對人公司之特別代理人之必要等
    語。
二、按對於無訴訟能力人為訴訟行為，因其無法定代理人，或其
    法定代理人不能行代理權，恐致久延而受損害者，得聲請受
    訴法院之審判長選任特別代理人；本法關於法定代理人之規
    定，於法人之代表人準用之。民事訴訟法第51條第1項、第5
    2 條定有明文。強制執行程序，除本法有規定外，準用民事
    訴訟法之規定，強制執行法第30條之1 復有明文。次按「董
    事會未設常務董事者，應由三分之二以上董事之出席，及出
    席董事過半數之同意，互選一人為董事長，並得依章程規定
    ，以同一方式互選一人為副董事長。」、「董事長對內為股
    東會、董事會及常務董事會主席，對外代表公司。董事長請
    假或因故不能行使職權時，由副董事長代理之；無副董事長
    或副董事長亦請假或因故不能行使職權時，由董事長指定常
    務董事一人代理之；其未設常務董事者，指定董事一人代理
    之；董事長未指定代理人者，由常務董事或董事互推一人代
    理之。」、「董事任期不得逾三年。但得連選連任。董事任
    期屆滿而不及改選時，延長其執行職務至改選董事就任時為
    止。但主管機關得依職權限期令公司改選；屆期仍不改選者
    ，自限期屆滿時，當然解任。」，公司法第208條第1 、3項
    、第195 條分別定有明文。
三、查聲請人上開主張，業據其提出本院民事執行處99年10月 4
    日新院燉99司裁全聲聖字第84號函、並經本院依職權調閱99
    年度司裁全聲字第84號案卷、相對人公司登記資料查詢核閱
    無訛，足認聲請人主張相對人應於99年6 月30日前完成改選
    董、監事，惟因相對人未依限完成改選變更登記，原任董事
    、監察人職務已自99年7月1日起當然解任等情，應屬真實，
    堪認聲請人聲請為相對人公司選任特別代理人，於法尚無不
    合，應予准許。又經本院依職權調閱關係人即相對人公司原
    任董事長林天和、副董事長楊政達，及監察人楊定榮( 原名
    ：林永昌)之戶籍資料，並定於99年12月6日開庭詢問其等對
    於本院選任相對人公司特別代理人選之意見，關係人三人經
    本院合法通知，均未到庭應訊，此有本院99年12月6 日訊問
    筆錄一紙附卷可稽，是以，本院審酌關係人林天和原為相對
    人之法定代理人(董事長)，對公司業務之進行應屬熟悉，且
    其亦為相對人之股東，由其擔任相對人之特別代理人，應不
    致損害相對人及全體股東之利益，爰選任關係人林天和為相
    對人之特別代理人。
四、據上論結，本件聲請為有理由，依首開規定裁定如主文。
中    華    民    國    99    年    12    月    14    日
                  民事第一庭    法  官  王佳惠
以上正本係照原本作成。
如對本裁定抗告須於裁定送達後10日內向本院提出抗告狀。
中    華    民    國    99    年    12    月    14    日
                                書記官  陳思璟

司法院資訊處製作；財團法人民間司法改革基金會備份。
